臺灣花蓮地方法院交通事件裁定　　　　 100年度交聲字第28號
原處分機關　交通部公路總局臺北區監理所花蓮監理站
異　議　人
即受處分人　周南焜
上列異議人即受處分人因違反道路交通管理處罰條例案件，對於
交通部公路總局臺北區監理所花蓮監理站100年1月12日所為之裁
決處分（處分案號：花監違字第裁44-Z00000000號），聲明異議
，本院裁定如下：
    主  文
異議駁回。
    理  由
一、原處分意旨略以：異議人即受處分人（下稱異議人）周南焜
    於民國99年11月30日19時36分許，駕駛車牌號碼 4778-SN號
    自用小客車，在國道1號高速公路南下25 公里處士林交流道
    前，自外側車道未依規定循減速車道，即插入連貫行駛汽車
    中間，為警攔停製單舉發。案移原處分機關，認異議人違規
    事實明確，遂依道路交通管理處罰條例第33條第1項第4款、
    第63條第1項第1 款規定，裁處罰鍰新臺幣（下同）3,000元
    ，並記違規點數1點。
二、異議意旨略以：異議人當日駕駛前揭車輛在國道1 號南下車
    道至士林交流道時，因最右側之車道已擠滿連貫行駛之車輛
    ，伊在右側第2 車道行駛，迨看到往士林之標示牌時，才放
    慢車速，並在入士林匝道口時，才切入最右側車道，並非未
    依規定變換車道，為此聲明異議，請求撤銷原處分等語。
三、按汽車駛離高速公路主線車道擬進入交流道、服務區、休息
    站時，應先駛入外側車道，再循減速車道逐漸降低速率行駛
    之；又汽車行駛於高速公路，而不遵管制之規定者，處汽車
    駕駛人3,000元以上6,000元以下罰鍰；又汽車駕駛人，違反
    道路交通管理處罰條例第33條第1 項規定者，除依原條款處
    罰鍰外，並予記違規點數1 點，高速公路及快速公路交通管
    制規則第18條、道路交通管理處罰條例第33條第1項第4款、
    第63條第1項第1款分別定有明文。經查：訊據異議人坦承有
    於前揭時、地駕駛車輛行經國道1 號高速公路，並在該路南
    下25公里處準備下交流道，惟因最右側車道（即減速車道）
    已有車輛回堵，固伊即在交流道前始自右側第2 車道（即外
    側車道）直接切入已有連貫車輛之減速車道，且此亦有內政
    部警政署國道公路警察局第一警察隊99年12月29日公警一交
    字第0990173692號函在卷可稽，自堪認定，足見異議人確有
    在駛離高速公路主線車道擬進入交流道，而未循減速車道逐
    漸降低速率行駛，即遽插入連貫行駛之車陣中，確屬「未依
    規定變換車道」無訛。至異議人雖辯稱當時因減速車道已擠
    滿車輛無法切入才會在交流道前始切入減速車道云云，然此
    已與異議人確有前開違規行為無關，況高速公路在交流道前
    即均陸續設有標誌指示交流道出口、里程，異議人即應加以
    遵循，循序駛離高速公路，異議人未依上開標誌指示，迨行
    駛至交流道前始直接插入在減速車道連貫行駛之車輛間，即
    屬違規，原處分機關據以裁罰，尚非無據，於法亦無不合。
四、綜上所述，原處分機關所為之本件裁決，核與前舉高速公路
    及快速公路交通管制規則第18條，道路交通管理處罰條例第
    33條第1項第4款、第63條第1項第1款等規定相符，並無違法
    或不當之處，故異議人以首揭情詞，對於上開裁決提起異議
    ，為無理由，應予駁回。
據上論斷，依道路交通案件處理辦法第18條，裁定如主文。
中    華    民    國   100    年    6     月    14    日
                  交通法庭      法  官  林恒祺
上列正本證明與原本無異。
如對本裁定不服，應於送達後5 日內，向本院提出抗告狀（應抄
附繕本）。
中    華    民    國   100    年    6     月    14    日
                                書記官